# 其他转入与未分配利润

提问人：1123050994@ 时间：2020-04-01 08:05:20
请教陈版主
在做调整分录时，通过其他转入调整期末未分配利润，与直接调整未分配利润，有什么区别？

回答人：chenyiwei
其他转入很少见。一般都是所有者权益项目之间的内部结转。这是一个中间过程，可以用在编制权益变动表和附注披露中。